臺灣高雄地方法院民事裁定
109年度消債清字第19號
聲  請  人  張清霞  
0000000000000000

0000000000000000

上列當事人因消費者債務清理事件聲請清算，本院裁定如下：
    主  文
聲請人張清霞自中華民國一百零九年五月六日下午四時起開始清
算程序。
命司法事務官進行本件清算程序。
    理  由
一、聲請意旨略以：伊無力清償債務，於民國108年11月6日向本
    院聲請清算，並分案108年度消債清字第220號（下稱前案）
    案件辦理，惟因未經前置協商程序，依消費者債務清理條例
    施行細則第42條之1規定，視其清算之聲請為法院調解之聲
    請，而移付調解程序，由本院108年度司消債調字第601號事
    件受理，因無法負擔還款條件致調解不成立。又伊未經法院
    裁定開始更生程序或許可和解或宣告破產，爰聲請清算等語
    。
二、按債務人不能清償債務或有不能清償之虞者，得依本條例所
    定更生或清算程序，清理其債務；債務人對於金融機構負債
    務者，在聲請更生或清算前，應向最大債權金融機構請求協
    商債務清償方案，或向其住、居所地之法院或鄉、鎮、市、
    區調解委員會聲請債務清理之調解；自債務人提出協商請求
    之翌日起逾30日不開始協商，或自開始協商之翌日起逾90日
    協商不成立，債務人得逕向法院聲請更生或清算；債務人於
    法院裁定開始更生程序或許可和解或宣告破產前，得向法院
    聲請清算；法院開始清算程序之裁定，應載明其年、月、日
    、時，並即時發生效力；法院裁定開始更生或清算程序後，
    得命司法事務官進行更生或清算程序；必要時，得選任律師
    、會計師或其他適當之自然人或法人1人為監督人或管理人
    ，消費者債務清理條例（下稱消債條例）第3條、第151條第
    1項、第153條、第80條前段、第83條第1項、第16條第1項分
    別定有明文。
三、經查：
  ㈠聲請人前於108年11月6日向本院聲請清算嗣移付調解程序，
    經本院108年度司消債調字第601號受理，於同年12月23日調
    解不成立而移回本件清算程序等情，業經本院調閱上開前案
    卷宗及調解卷宗核閱無訛，是以依消費者債務清理條例施行
    細則第44條之3規定，聲請人於前置調解不成立後聲請清算
    ，應屬合法。
  ㈡次查，聲請人於106年及107年度申報所得分別為新臺幣（下
    同）46,254元、29,325元（均為愛全育生技股份有限公司及
    榮騰網路行銷股份有限公司執行業務所得），名下無財產，
    勞工保險投保於高雄市照顧服務員職業工會，投保薪資為27
    ,600元。又聲請人自陳以打零工（如清潔工、資源回收）為
    業，以時薪140元至150元計，現金給付，另有從事臨時看護
    工作，並據聲請人名下之郵政存簿儲金簿所載，107年10月
    至同年12月間由「陳郭淑容」存入9筆款項，金額11,000元
    至16,800元不等，合計151,200元，聲請人陳稱係該期間於
    醫院擔任臨時看護工之雇主給付之工資，惟自108年起未再
    從事看護工作，現從事清潔工及資源回收工作之月收入約為
    12,500元，曾於108年12月20日領取勞保職業傷害傷病給付1
    7,920元；另據愛全育生技股份有限公司函覆之108年度扣繳
    憑單所載僅18元、榮騰網路行銷股份有限公司則函覆稱聲請
    人自108年1月起迄今無任何所得，未領取社會局補助，其配
    偶及3名成年子女均未給付扶養費等情，此有信用報告（前
    案卷第7頁）、財團法人金融聯合徵信中心前置協商專用債
    權人清冊（前案卷第9至10頁）、財產及收入狀況說明書（
    前案卷第11至13頁）、戶籍謄本（前案卷第19頁）、高雄市
    政府社會局社會福利資訊料查詢表（本案卷第11至13-3頁）
    、108年度扣繳憑單（本案卷第14至15頁）、榮騰網路行銷
    股份有限公司函（本案卷第16頁）、債權人清冊（本案卷第
    18至19頁）、財政部高雄國稅局106年及107年度綜合所得稅
    各類所得資料清單及總歸戶財產查詢清單（本案卷第20至22
    頁）、勞工保險被保險人投保資料表（本案卷第23頁）、收
    入切結書（本案卷第41頁）、存摺（本案卷第44至54頁）、
    商業保險投保資料查詢結果表（本案卷第82頁）在卷可參。
    本院審酌上情，即以其切結每月打零工之收入12,500元作為
    核算其現在償債能力之基礎。
  ㈢關於聲請人個人日常必要支出部分，按債務人必要生活費用
    ，以最近一年衛生福利部或直轄市政府所公告當地區每人每
    月最低生活費一點二倍定之，消債條例第64條之2第1項定有
    明文。本院參酌衛福部社會司所公告109年度高雄市最低生
    活費標準為13,099元，則聲請人每月生活所必需除有特殊情
    形並有證據證明者外，自宜以此數額之1.2倍即15,719元為
    度，始得認係必要支出。又上開最低生活費用之標準，係照
    當地近1年平均每人消費支出60％，依其基準之家庭收支調查
    報告調查表格式示有關經常性支出之調查項目，其原即包括
    利息支出、食品、衣著、房租及水費、電費、醫療保健、交
    通、娛樂、教育等基本生活需求；因聲請人自陳居住於配偶
    名下房屋，無房貸（見調解卷第39頁反面），故於計算聲請
    人個人每月必要生活費時，即應自前開已包括聲請人居住費
    用在內，扣除相當於房租支出所佔比例約24.36％，俾免重複
    計列費用，而符公平之旨，則依此計算之結果，聲請人每月
    之必要生活費在不含居住費用之情形下，即應為11,890元【
    計算式：15,719－（15,719×24.36%）＝11,890】。
  ㈣綜上所述，以聲請人現每月收入12,500元為其償債能力基準
    ，扣除個人必要生活費11,890元後，餘610元，而聲請人目
    前負債總額為1,240,527元（參調解卷第12頁以下，包含：
    聯邦、凱基、台新銀行、中國信託銀行、滙誠第一資產公司
    、新光行銷公司、滙誠第二資產公司），以聲請人每月所餘
    按月攤還結果，需約169年（計算式：1,240,527÷610÷12≒16
    9.5）始能清償完畢，堪認聲請人確有不能清償債務之情事
    ，則聲請人向本院聲請清算，應予准許，爰命司法事務官進
    行本件清算程序。
四、依消債條例第11條第1項、第83條第1項、第16條第1項，裁
    定如主文。
中　　華　　民　　國　　109 　年　　5 　　月　　6 　　日
                  民事庭　法　官  　賴寶合
以上正本係照原本作成。
本裁定不得抗告。
中　　華　　民　　國　　109 　年　　5 　　月　　6 　　日
                          書記官    胡美儀